【裁判字號】    99,易,276
【裁判日期】    990930
【裁判案由】    毒品危害防制條例
【裁判全文】
臺灣基隆地方法院刑事判決               99年度易字第276號
公  訴  人  臺灣基隆地方法院檢察署檢察官
被      告  乙○○
上列被告因違反毒品危害防制條例案件，經檢察官提起公訴（99
年度毒偵字第839 、918 號），本院依簡式審判程序判決如下：
    主  文
乙○○施用第二級毒品，共貳罪，均累犯，各處有期徒刑伍月，
如易科罰金，均以新臺幣壹仟元折算壹日，扣案之吸食器壹組、
玻璃球壹個、電子磅秤壹台沒收。主刑部分應執行有期徒刑捌月
，如易科罰金，以新臺幣壹仟元折算壹日。
    犯罪事實及理由
一、犯罪事實：
    引用檢察官起訴書犯罪事實欄之記載（如附件），並將標題
    一第5 、6 行之「99年4 月19日18時30分為警採尿前回溯96
    小時內（扣除在警局時間）」、「不詳地點」，分別更正為
    「99年4 月19日上午某時許」、「基隆市○○路公共廁所內
    」，第14行之「華國飯店」更正為「國都旅館」。
二、證據名稱：
    引用檢察官起訴書證據並所犯法條欄標題一證據清單之記載
    （如附件），另補充「被告乙○○於本院準備程序及審理時
    所為自白」及「臺灣高等法院被告前案紀錄表」。
三、量刑理由：
  (一)審酌被告施用毒品本屬自戕行為，未對他人法益造成明顯而
    立即之危害，犯後坦承犯行，節省司法資源，態度良好，惟
    其已有多次因施用毒品受觀察勒戒、強制戒治處分及刑之執
    行之紀錄，最近一次施用第二級毒品案件則經法院判處有期
    徒刑5 月確定（審理卷附臺灣高等法院被告前案紀錄表參照
    ），本案行為更係於前案偵查期間所犯，可見其意志力薄弱
    ，從未能徹底戒絕毒品，故有必要科以相當程度之刑罰，兼
    衡被告之前科素行，國中畢業學歷之智識程度，業工、未婚
    、尚無子女之生活狀況等一切情狀，就其所犯2 罪，分別量
    處如主文所示之刑、諭知易科罰金折算之標準，並定其應執
    行之刑、諭知易科罰金折算之標準。
  (二)扣案之吸食器1 組、玻璃球1 個、電子磅秤1 台，均係被告
    所有、供其犯本案2 次施用毒品罪所用之物，業據被告供承
    在卷，爰依刑法第38條第1 項第2 款規定宣告沒收。
四、應適用之法條：
  (一)刑事訴訟法第273 條之1 第1 項、第299 條第1 項前段、第
    310 條之2 、第454 條。
  (二)毒品危害防制條例第10條第2 項。
  (三)刑法第11條前段、第47條第1 項、第41條第1 項前段、第8
    項、第38條第1 項第2 款、第51條第5 款。
五、本判決係依刑事訴訟法第310 條之2 、第454 條第1 項製作
    ，依法僅記載當事人欄、主文、犯罪事實、證據名稱及應適
    用之法條；犯罪事實、證據及應適用之法條部分，準用同法
    第454 條第2 項規定，均得引用檢察官起訴書之記載。
本案經檢察官甲○○到庭執行職務。
中    華    民    國    99    年    9     月    30    日
                  刑事第二庭  法  官  羅貞元
以上正本證明與原本無異。
如不服本判決應於收受送達後10日內向本院提出上訴書狀，並應
敘述具體理由；其未敘述上訴理由者，應於上訴期間屆滿後20日
內向本院補提理由書(均須按他造當事人之人數附繕本)「切勿逕
送上級法院」。
中    華    民    國    99    年    9     月    30    日
                               書記官  陳虹
附錄論罪法條：
毒品危害防制條例第10條第2項
施用第二級毒品者，處 3 年以下有期徒刑。
附件：
臺灣基隆地方法院檢察署檢察官起訴書
                                      99年度毒偵字第839號
                                      99年度毒偵字第918號
     被      告  乙○○  男  35歲（民國○○年○月○○日生）
                         住臺北市○○區○○路2段416巷1號
                         8樓之3
                         居基隆市○○區○○街71巷3號3樓
                         國民身分證統一編號：Ｚ000000000號
 上列被告因違反毒品危害防制條例案件，已經偵查終結，認應提
 起公訴，茲敘述犯罪事實併所犯法條如下：：
           犯罪事實
 一、乙○○因施用第二級毒品而違反毒品危害防制條例，經臺灣
     基隆地方法院以97年度基簡字第693號判決判處有期徒刑3月
     ，確定連同之前所犯之毒品案件定執行刑，並接續他案判決
     執行，於98年8月21日縮刑期滿執行完畢。乙○○基於施用
     第二級毒品之犯意，於：（一）99年4月19日18時30分為警
     採尿前回溯96小時內（扣除在警局時間），在不詳地點，施
     用第二級毒品甲基安非他命1次；（二）同年5月3日至4日之
     間，在基隆市仁愛區廟口公廁內，以玻璃球吸食器加熱方式
     施用第二級毒品甲基安非他命1次。嗣於：（一）99年4月19
     日16時20分，在基隆市○○區○○路125號為警發現與友人
     張家杰（另行偵辦）同行，地上有丟棄之海洛因1小包及玻
     璃管，遂併同調查並採尿送驗，結果呈甲基安非他命陽性反
     應；（二）99年5月7日上午9時40分許，在基隆市○○區○
     ○路303巷13號華國飯店302室為警查獲扣得吸食器1組、玻
     璃球吸食器1個、電子磅砰1台，經採尿送驗，結果呈甲基安
     非他命之陽性反應。
 二、案經基隆市警察局第二分局報告偵辦。
           證據並所犯法條
 一、證據名稱及待證事實：
 ┌──┬──────────┬────────────┐
 │編號│證據名稱            │待證事實                │
 ├──┼──────────┼────────────┤
 │一  │被告乙○○之警詢及偵│採尿封緘供警送驗之事實  │
 │    │訊陳述內容          │                        │
 ├──┼──────────┼────────────┤
 │二  │基隆市警察局第二分局│被告施用甲基安非他命之事│
 │    │偵辦毒品案件尿液檢體│實                      │
 │    │對照表（採尿時間：99│                        │
 │    │年4月19日）、臺灣尖 │                        │
 │    │端先進生技醫藥股份有│                        │
 │    │限公司濫用藥物檢驗報│                        │
 │    │告                  │                        │
 ├──┼──────────┼────────────┤
 │三  │基隆市警察局第二分局│被告施用甲基安非他命之事│
 │    │偵辦毒品案件尿液檢體│實                      │
 │    │對照表（採尿時間：99│                        │
 │    │年5月7日）、臺灣尖端│                        │
 │    │先進生技醫藥股份有限│                        │
 │    │公司濫用藥物檢驗報告│                        │
 ├──┼──────────┼────────────┤
 │四  │刑案資料查註紀錄表、│被告為累犯、強制戒治執行│
 │    │全國施用毒品案件紀錄│完畢釋放後，5年內再犯之 │
 │    │表、法務部全國檢察官│事實                    │
 │    │線上查詢刑案人犯在監│                        │
 │    │所最新資料報表各1份 │                        │
 ├──┼──────────┼────────────┤
 │五  │吸食器1組、玻璃球吸 │犯罪工具                │
 │    │食器1個、電子磅砰1台│                        │
 ├──┼──────────┼────────────┤
 │六  │毒品初步鑑驗報告單1 │證明玻璃球吸食器內確含第│
 │    │紙、照片            │二級毒品安非他命        │
 └──┴──────────┴────────────┘
 二、所犯法條：毒品危害防制條例第10條第2項施用第二級毒品
     罪嫌。被告2度施用毒品，時地與犯意不同，請分論併罰。
     被告受徒刑執行完畢，5年以內故意再犯本件有期徒刑以上
     之罪，為累犯，請依刑法第47條之規定加重其刑。扣案吸食
     器1組、玻璃球吸食器1個、電子磅砰1台係被告所有供秤重
     施用毒品之工具，請依法宣告沒收。
 三、依依刑事訴訟法第251條第1項提起公訴。
     此    致
 臺灣基隆地方法院
 中    華    民    國    99    年    6    月    16    日
                        檢  察  官   王  亞  樵
 上正本證明與原本無異
 中    華    民    國    99    年    6     月    21    日
                        書  記  官
 附錄所犯法條：
 毒品危害防制條例第10條
 施用第一級毒品者，處 6 月以上 5 年以下有期徒刑。
 施用第二級毒品者，處 3 年以下有期徒刑。

司法院資訊處製作；財團法人民間司法改革基金會備份。
